臺灣高等法院高雄分院刑事判決　　　　96年度上訴字第2459號
上　訴　人　乙○○
即　被　告
上列上訴人因違反毒品危害防制條例案件，不服臺灣屏東地方法
院96年度訴字第564 號中華民國96年7月12日第一審判決（起訴
案號：臺灣屏東地方法院檢察署96年度毒偵字第816 號），提起
上訴，本院判決如下：
    主  文
原判決撤銷。
本件公訴不受理。
    理  由
一、公訴意旨如起訴書所載（如附件）。
二、按被告死亡者，應諭知不受理之判決，刑事訴訟法第303 條
    第5 款定有明文。經查，本件被告因違反毒品危害防制條例
    案件，經原審法院於民國（下同）96年7 月12日判處應執行
    有期徒刑2 年4 月，而於上訴本院後之96年7 月29日死亡，
    有臺灣嘉義地方法院檢察署相驗屍體證明書及個人基本資料
    查詢結果附卷可稽，揆諸前開說明，則法院依刑事訴訟法第
    303 條第5 款規定，應諭知不受理之判決。本件原判決諭知
    被告罪刑，即無從維持，自應由本院將原判決撤銷，並不經
    言詞辯論，逕為諭知不受理之判決。
三、據上論結，應依刑事訴訟法第369 條第1 項前段、第364 條
    、第303 條第5 款、第307 條，判決如主文。
中　　華　　民　　國　　96　　年　　12　　月　　24　　日
                  刑事第七庭    審判長法  官   莊飛宗
                                      法  官   邱明弘
                                      法  官   黃憲文
以上正本證明與原本無異。
如不服本判決應於收受本判決後10日內向本院提出上訴書狀，其
未敘述上訴理由者，並得於提起上訴後10日內向本院補提理由書
狀（均須按他造當事人之人數附繕本）「切勿逕送上級法院」。
中　　華　　民　　國　　96　　年　　12　　月　　24　　日
                                      書記官   施耀程
附件：
臺灣屏東地方法院檢察署檢察官起訴書
　　　　　　　　　　　　　　　　　　 96年度偵字第2871號
　　　　　　　　　　　　　　　　　　 96年度毒偵字第816號
　　被　　　告　乙○○　男　54歲（民國○○年○月○○日生）
　　　　　　　　　　　　住高雄市○○區○○里○○路85號
                        （在押）
　　　　　　　　　　　　國民身分證統一編號：Ｚ000000000號
上列被告因強盜等案件，業經偵查終結，認為應提起公訴，茲將
犯罪事實及證據並所犯法條分敘如下：
          犯罪事實
一、乙○○曾因違反麻醉藥品管理條例等案件，經法院判處有期
    徒刑5年6月確定，並於民國95年6月26日執行完畢。又曾因
    毒品危害防制條例案件，經交付保護管束期滿，業經台灣高
    雄地方法院檢察署檢察官於91年7月22日，以91年度戒毒偵
    字第647號為不起訴處分確定。猶不思悔改，於強制戒治執
    行完畢釋放後5年內，復各基於包括之犯意，自96年3月初某
    日起，至96年4月24日10時許止，在高雄市○○路其所駕駛
    之車牌號碼1190—SU號自小客車內等處，施用第1級毒品海
    洛因多次；另自96年3月初某日起，至96年4月23日20時許止
    ，在高雄市○○路其所駕駛之上開自小客車內等處，施用第
    2級毒品甲基安非他命多次，嗣於96年4月25日17時許，在屏
    東縣竹田鄉○○村○○路131號另案為警查獲（後敘），扣
    得海洛因2包毛重1‧6公克（送驗中，法務部調查局鑑定書
    後補，屆時亦請列為證據）、安非他命1包毛重0‧35公克，
    並經採尿送驗呈有嗎啡及甲基安非他命陽性反應。
    （96年度毒偵字第816號）
二、乙○○意圖為自己不法之所有，於96年4月25日16時許，駕
    駛車牌號碼1190—SU號自小客車，至屏東縣竹田鄉台灣屏東
    看守所之停車場附近，攜帶客觀上足為凶器使用之小型螺絲
    起子1支、大型螺絲起子1支、斜口鉗1支、尖嘴鉗1支，於同
    日16時50分許，至屏東縣竹田鄉○○村○○路131號，趁無
    人注意之際，翻牆進入台灣屏東看守所所長邱鴻基之職務宿
    舍，並以上述小型螺絲起子1支，撬開該處廚房之門鎖進入
    其內欲搜尋財物，惟尚未取得任何財物，適為該所戒護科外
    役隊主管余佳仁發現，乃會同受刑人高來勝等4至5人，先由
    余佳仁以鑰匙打開該處大門進入，再分二路包抄，乙○○聞
    聲後見事跡敗露，即從該處廚房後門迅速走出，為高來勝發
    現抓住其右手，乙○○為脫免逮捕，竟以手持之上述小型螺
    絲起子1支攻擊高來勝，並劃傷高來勝之腹部，兩人隨即發
    生扭打，然為余佳仁等人趕至制伏，並通知警方前來處理，
    扣得上述小型螺絲起子1支，及其所背咖啡色皮包內之大型
    螺絲起子1支、尖嘴鉗1 支、斜口鉗1支、海洛因2包、安非
    他命1包（毒品見前述）等物。（96年度偵字第2871號）
三、案經屏東縣警察局潮州分局同時報告本署偵辦。
          證據並所犯法條
一、證據清單及待證事實
    壹：96年度毒偵字第816號
    （一）被告乙○○於警、偵詢中之自白及認罪
        →本件犯罪事實一
    （二）正修科技大學超微量研究科技中心檢驗報告
        →被告為警採尿送驗呈有嗎啡及甲基安非他命陽性反應
    （三）職務報告、搜索扣押筆錄、扣押物品目錄表、毒品類
          初步檢驗報告表、照片7張、本署扣押物品清單（96
          毒保字第108號及96安保字第116號）
        →本件犯罪事實一
    （四）刑案資料查註紀錄表、全國施用毒品案件紀錄表、台
          灣高雄地方法院檢察署91年度戒毒偵字第647號不起
          訴處分書
        →本件犯罪事實一
    貳：96年度偵字第2871號
    （一）被告乙○○於警詢中之自白
        →坦承持凶器攀牆進入行竊之事實
        （惟於偵查中則否認犯行，辯稱：昌仔給伊之毒品被風
          吹掉進圍牆內，伊才翻牆進入其內要吸毒，伊沒有持
          螺絲起子攻擊高來勝，伊沒有竊盜及準強盜云云）
    （二）被害人邱鴻基於警、偵詢中之指訴
        →本件犯罪事實二
    （三）證人余佳仁於警、偵詢中之證詞
        →本件犯罪事實二
    （四）證人高來勝於警、偵詢中之證詞
        →本件犯罪事實二
    （五）財團法人屏東基督教醫院診斷證明書
        →證人高來勝受傷之事實
    （六）本署96年5月14日勘驗筆錄及勘驗照片11張
        →本署至案發地履勘之情形，屏東縣竹田鄉○○路131
          號之圍牆為實心沒有縫隙，圍牆尚有被告攀爬之鞋印
          ，而該處廚房似有螺絲起子撬開之痕跡，另高來勝指
          出與被告發生扭打之位置等事實
    （七）職務報告、搜索扣押筆錄、扣押物品目錄表、照片11
          張、本署扣押物品清單（96保字第679號）、車籍資
          料
        →本件犯罪事實二
二、核被告所為，犯罪事實一部分，係犯毒品危害防制條例第10
    條第1、2項施用第1、2級毒品之罪嫌。犯罪事實二部分，係
    犯刑法第329條準強盜之罪嫌，惟應準用同法第330條第2、1
    項加重強盜未遂論處（請參照最高法院68年台上字第2772號
    判例）。上開3罪名，犯意各別，罪名互殊，請予以分論併
    罰之。又被告前受有期徒刑執行完畢後，5年內故意再犯上
    開3罪名，亦請各依累犯規定加重其刑。至扣案之毒品及作
    案工具，併請依法宣告沒收之。本件審酌被告雖承認施用第
    1、2級毒品之犯行，惟對準強盜部分則飾詞否認犯行，犯後
    態度不佳，故請合併判處有期徒刑8年6月，以茲懲戒。
三、合依刑事訴訟法第251條第1項提起公訴。
    此　致
臺灣屏東地方法院
中　　華　　民　　國　　96　　年　　5 　　月　　22　　日
                                檢察官  甲  ○  ○
上正本證明與原本無異
中    華    民    國    96    年    5     月    29    日
                                書記官  黃  湘  梅
參考法條：
毒品危害防制條例第10條第1、2項
施用第一級毒品者，處 6 月以上 5 年以下有期徒刑。
施用第二級毒品者，處 3 年以下有期徒刑。
中華民國刑法第329條
（準強盜罪）
竊盜或搶奪，因防護贓物、脫免逮捕或湮滅罪證，而當場施以強
暴脅迫者，以強盜論。
中華民國刑法第330條
（加重強盜罪）
犯強盜罪而有第321條第1項各款情形之一者，處7年以上有期徒
刑。
前項之未遂犯罰之。
